# 求助陈版主，问题3-1-30 不良资产处置业务的疑问

提问人：liuweisheng 时间：2022-10-16 17:56:47
A公司将所出资的 1,020 万元作为“其他应收款”核算（在项目收回之前）。这里是不是应该分类为以公允价值计量且其变动计入当期损益的金融资产，在其他应收款核算是否正确。
谢谢版主解惑。

回答人：chenyiwei
在解答原文中（“基于 2006 版债务重组准则和 2006 版金融工具确认和计量准则的处理意见”部分）已有注释：“A公司此处出资系参与不良资产包处置。由于已经明知其属于不良资产，可收回金额和收回时间都存在重大不确定性，因此不属于货币性资产，不适合于确认为“其他应收款”，建议对参与不良资产处置取得的不良资产包作为“可供出售金融资产”核算，并在每个资产负债表日对其可收回金额进行谨慎的估计，必要时计提减值准备。”
在新金融工具准则下，如你所述应作为以公允价值计量且其变动计入损益的金融资产，列报为交易性金融资产或者其他非流动金融资产。